【裁判字號】    95,台非,106
【裁判日期】    950526
【裁判案由】    違反肅清煙毒條例
【裁判全文】
最高法院刑事判決              九十五年度台非字第一０六號
    上 訴 人  最高法院檢察署檢察總長
    被    告  甲○○即鐘育全.
                      號
上列上訴人因被告違反肅清煙毒條例案件，對於台灣高等法院中
華民國八十四年一月二十四日第二審確定判決（八十三年度上訴
字第六六九八號，起訴案號：台灣板橋地方法院檢察署八十二年
度偵字第一二五七八、一五六０六、一六三三三、一七七八０號
、八十三年度偵字第三０七三、三八五０、一０八五一、一六五
五五、一四一八七、一五一二七號），認為部分違法，提起非常
上訴，本院判決如下：
    主  文
原判決關於甲○○違背法令之部分撤銷。
    理  由
非常上訴理由稱：「一按判決所載理由矛盾者，其判決當然為違
背法令，刑事訴訟法第三百七十九條第十四款定有明文。又判決
內所引證據之內容，若與卷存證據資料不符，即屬證據上理由矛
盾之違法。經查被告自八十二年三月起至八十三年二月三日止，
連續多次在台北縣新莊市○○○街九十四號之一，施用海洛因，
並自八十二年三月間起至八十三年二月三日止，連續多次在上址
施用安非他命，經台灣板橋地方法院檢察署檢察官以八十二年度
偵字第一二五七八、一五六０六、一六三三三、一七七八０號提
起公訴，台灣板橋地方法院於八十三年七月二十九日以八十二年
度重訴字第三九號判決有期徒刑三年，經上訴後，台灣高等法院
於八十四年一月二十四日以八十三年度上訴字第六六九八號為免
訴判決，其理由為：『惟查被告另於八十一年三月間某日至八十
二年十一月七日下午八時許，在住處施用毒品及非法吸用化學合
成麻醉藥品，業經檢察官提起公訴，並由原審於八十三年七月十
八日判處有期徒刑三年六月、六月，並定執行刑有期徒刑三年十
月，確定在案。此有原審八十三年度訴字第一二二六號判決書乙
紙附卷可稽。該案與本件檢察官起訴的犯罪事實，時間緊接，顯
係基於概括之犯意，而犯同一之罪名，自屬連續犯，為裁判上一
罪，依審判不可分原則，該案判決之效力，應及於全部犯罪事實
。原審未察，遽為有罪之判決，容有未洽。』等語。惟查，上開
判決理由所指之八十三年度訴字第一二二六號判決，並非確定判
決，經提起上訴後，由台灣高等法院於八十三年十二月七日以八
十三年度上訴字第六六六六號判決不受理，有該等判決書在卷可
稽，是台灣高等法院於八十四年一月二十四日以八十三年度上訴
字第六六九八號所為之免訴判決，其判決理由顯然矛盾，且有適
用刑事訴訟法第三０二條第一款不當之違法。案經確定，爰依刑
事訴訟法第四四一條、第四四三條提起非常上訴，以資糾正。」
等語。
本院按判決不適用法則或適用不當者，為違背法令，刑事訴訟法
第三百七十八條定有明文。本件原判決於民國八十四年一月二十
四日撤銷第一審諭知被告甲○○連續施用毒品罪刑及連續非法吸
用化學合成麻醉藥品罪刑之判決，改判諭知被告免訴，係以被告
另於八十一年三月間某日至八十二年十一月七日下午八時許，在
其住處施用毒品及非法吸用化學合成麻醉藥品，業經檢察官提起
公訴，並由台灣板橋地方法院於八十三年七月十八日判處有期徒
刑三年六月、六月，並定執行刑有期徒刑三年十月，經確定在案
，此有該法院八十三年度訴字第一二二六號判決書一紙附卷可稽
。該案與本件檢察官起訴的犯罪事實，時間緊接，顯係基於概括
之犯意，而犯同一之罪名，自屬連續犯，為裁判上一罪，依審判
不可分原則，該案判決之效力，應及於本件全部犯罪事實，第一
審法院未察，遽為有罪之判決，容有未洽等情。惟查前揭台灣板
橋地方法院八十三年度訴字第一二二六號判決後，經檢察官提起
上訴，而由原審於八十三年十二月七日以八十三年度上訴字第六
六六六號，將原判決撤銷，改判諭知公訴不受理在案，有該判決
附於台灣板橋地方法院檢察署九十五年度他字第五０九號卷可按
。則本件原審於八十四年一月二十四日判決時，台灣板橋地方法
院八十三年度訴字第一二二六號判決，尚未確定。原確定判決卻
據以認定該案已判決確定，而將本件諭知免訴，自與卷存之證據
資料不符，而有判決理由矛盾及適用法則不當之違背法令。案經
確定，非常上訴意旨執以指摘，洵有理由，惟原判決關於此部分
非不利於被告，應由本院將此部分關於違背法令部分撤銷，以資
糾正。
據上論結，應依刑事訴訟法第四百四十七條第一項第一款前段，
判決如主文。
中    華    民    國  九十五  年    五    月  二十六  日
                      最高法院刑事第十庭
                          審判長法官  洪  清  江
                                法官  石  木  欽
                                法官  李  伯  道
                                法官  林  勤  純
                                法官  蘇  振  堂
      本件正本證明與原本無異
                                      書  記  官
中    華    民    國  九十五  年    六    月    五    日
                                                     Ｒ


司法院資訊處製作；財團法人民間司法改革基金會備份。
